臺灣臺南地方法院刑事判決
109年度易字第1468號
聲  請  人  臺灣臺南地方檢察署檢察官
被      告  徐華雄


                    （現於法務部○○○○○○○○○○○執行）
上列被告因違反毒品危害防制條例案件，經檢察官聲請簡易判決
處刑（109年度偵字第8276號），本院認不宜以簡易判決處刑，
改依通常程序審理，被告為有罪之陳述，本院裁定受以簡式審判
程序進行審理，判決如下：
    主  文
徐華雄持有第二級毒品，累犯，處有期徒刑參月，如易科罰金，
以新臺幣壹仟元折算壹日。
扣案第二級毒品甲基安非他命壹包（含包裝袋壹只，檢驗後淨重
零點參伍零公克）沒收銷燬之。
    犯罪事實
一、徐華雄明知甲基安非他命為毒品危害防制條例第2條第2項第
    2款所明定之第二級毒品，不得非法持有，於109年4月29日
    晚上6時許，騎乘車牌號碼000-000號普通重型機車至臺南市
    永康區ＯＯ路O段上某處搭載林宏陽（另案判決確定）時，林
    宏陽因恐其持有2包第二級毒品甲基安非他命易遭查獲，遂
    將其中1包甲基安非他命（毛重0.62公克，檢驗後淨重0.350
    公克）託由徐華雄藏放，徐華雄竟基於持有第二級毒品甲基
    安非他命之犯意，將該包甲基安非他命放於其所著長褲內而
    持有之，嗣2人於同日晚上6時50分許，行經臺南市永康區中
    華二路與中山東路口，因交通違規遭警方盤查臨檢，復徵得
    徐華雄同意搜索後，當場在徐華雄所著長褲內扣得上開甲基
    安非他命1包，始查獲上情等情。
二、案經臺南市政府警察局永康分局報告臺灣臺南地方檢察署檢
    察官聲請以簡易判決處刑。
    理  由
一、本件被告徐華雄所犯者，非為死刑、無期徒刑、最輕本刑為
    3 年以上有期徒刑之罪，亦非高等法院管轄第一審案件，其
    於準備程序進行中，就被訴事實為有罪之陳述，經依法告知
    其簡式審判程序之旨，並聽取當事人之意見後，本院爰依刑
    事訴訟法第273 條之1 第1 項之規定，裁定進行簡式審判程
    序。且依刑事訴訟法第273 條之2 規定，不受同法第159條
    第1 項、第161 條之2 、第161 條之3 、第163 條之1 及第
    164 條至第170 條所規定證據能力認定及調查方式之限制，
    合先敘明
二、上開犯罪事實業據被告坦承不諱，核與同案被告林宏陽於警
    詢、偵查中所述大致相符，並有自願受搜索同意書、臺南市
    政府警察局永康分局搜索、扣押筆錄、臺南市政府警察局永
    康分局扣押物品目錄表、高雄市立凱旋醫院濫用藥物成品檢
    驗鑑定書各1份及現場蒐證照片等件在卷可稽，足認被告之
    任意性自白與事實相符，應可採信。本案事證明確，被告犯
    行堪可認定，應依法論科。
三、論罪科刑：
　㈠按行為後法律有變更者，適用行為時之法律，但行為後之法
    律有利於行為人者，適用最有利於行為人之法律，刑法第2
    條第1項定有明文。經查，被告行為後，毒品危害防制條例
    第11條第2項業於109年1月15日修正公布，而於同年7月15日
    施行，修正前毒品危害防制條例第11條第2項規定之法定刑
    為「處2年以下有期徒刑、拘役或新臺幣3萬元以下罰金」；
    修正後之法定刑則為「處2年以下有期徒刑、拘役或新臺幣2
    0萬元以下罰金」，是修正後之規定已提高罰金刑部分之最
    高刑度，涉及科刑規範之變更，自有新舊法比較適用之必要
    ，而經比較新舊法結果，修正前規定罰金刑之上限較低，修
    正後規定顯未較有利於被告，依刑法第2條第1項前段規定，
    自應適用被告行為時即修正前毒品危害防制條例第11條第2
    項規定。
  ㈡按甲基安非他命為毒品危害防制條例所列管之第二級毒品，
    該條例第2條第2項第2款規定甚明。故核被告所為，係犯修
    正前毒品危害防制條例第11條第2項之持有第二級毒品罪。
  ㈢被告前因施用毒品案件，經本院分別判處有期徒刑4 月、4 
    月、6 月確定，復經本院以105 年度聲字第408 號裁定應執
    行有期徒刑1 年確定（下稱甲案）；再因竊盜、施用毒品、
    過失傷害、肇事逃逸等案件，經本院分別判處有期徒刑3 月
    、5 月、5 月、3 月、1 年2 月確定，復經本院以106 年度
    聲字第508 號裁定應執行刑為有期徒刑2 年確定（下稱乙案
    ）。甲乙兩案接續執行，被告於107 年8 月3 日假釋出監並
    付保護管束，於108 年6 月8 日保護管束期滿，假釋未經撤
    銷視為執行完畢，有臺灣高等法院被告前案紀錄表在卷可參
    ，其於上開有期徒刑執行完畢後5年內故意再犯本件有期徒
    刑以上之罪，為累犯。審酌被告未因前罪徒刑執行完畢而有
    所警惕，猶故意再為本案犯行，可認其有特別惡性及對刑罰
    反應力薄弱，又觀諸被告本案犯罪情節，依累犯規定加重最
    低本刑，並不會使被告所受之刑罰超過其所應負擔之罪責，
    亦不會使其人身自由因此遭受過苛之侵害，無違憲法罪刑相
    當原則及比例原則，依刑法第47條第1 項規定，加重其刑。
  ㈣審酌被告應知悉國家查緝毒品之禁令，卻無視政府杜絕毒品
    之政策及毒品對人之身心危害甚鉅，受友人之託而持有第二
    級毒品甲基安非他命，所持有之數量非多，及其犯後坦承犯
    行，自陳高中肄業之智識程度，未婚，有一成年女兒，入監
    前在工地工作等一切情狀，量處如主文所示之刑，並諭知易
    科罰金之折算標準。
 四、沒收：
　　扣案白色結晶1小包經鑑驗結果，確檢出甲基安非他命成分
    （檢驗後淨重0.350公克）乙情，有高雄市立凱旋醫院濫用
    藥物成品檢驗鑑定書存卷足憑（見偵卷第49頁），核屬第二
    級毒品無訛；而包裹扣案甲基安非他命所用之包裝袋1只，
    縱於檢測時將其內甲基安非他命取出，勢仍有微量甲基安非
    他命沾附其上無法析離，自應依毒品危害防制條例第18條第
    1項前段規定，就扣案甲基安非他命及其包裝袋一併宣告沒
    收銷燬。
五、據上論斷，應依刑事訴訟法第452 條、第273 條之1 第1 項
    、第299 條第1 項前段，（修正前）毒品危害防制條例第11
    條第1項、第18條第1項前段，刑法第2條第1項前段、第11條
    、第47條第1項、第41條第1項前段，判決如主文。
本案經檢察官莊士嶔聲請以簡易判決處刑，檢察官謝欣如到庭執
行職務。　　
中　　華　　民　　國　　110 　年　　2 　　月　　 3　　日
                  刑事第九庭  法  官  梁淑美
以上正本證明與原本無異。
如不服本判決應於收受本判決後20日內向本院提出上訴書狀，並
應敘述具體理由。其未敘述上訴理由者，應於上訴期間屆滿後20
日內向本院補提理由書狀（均須按他造當事人之人數附繕本）「
切勿逕送上級法院」。 
　　　　　　　　　　　　　　　書記官  李諾櫻
中　　華　　民　　國　　110 　年　　2 　　月　　3 　　日
附錄本案論罪科刑法條
毒品危害防制條例第11條（修正前）
持有第一級毒品者，處 3 年以下有期徒刑、拘役或新臺幣 5 萬
元以下罰金。
持有第二級毒品者，處 2 年以下有期徒刑、拘役或新臺幣 3 萬
元以下罰金。
持有第一級毒品純質淨重十公克以上者，處 1 年以上 7 年以下
有期徒刑，得併科新臺幣 1 百萬元以下罰金。
持有第二級毒品純質淨重二十公克以上者，處 6 月以上 5 年以
下有期徒刑，得併科新臺幣 70 萬元以下罰金。
持有第三級毒品純質淨重二十公克以上者，處 3 年以下有期徒
刑，得併科新臺幣 30 萬元以下罰金。
持有第四級毒品純質淨重二十公克以上者，處 1 年以下有期徒
刑，得併科新臺幣 10 萬元以下罰金。持有專供製造或施用第一
級、第二級毒品之器具者，處 1 年以下有期徒刑、拘役或新臺
幣 1 萬元以下罰金。